臺灣嘉義地方法院刑事判決　　　　　　　　　　　　　　九十一年度交訴字第二號
　　公　訴　人　臺灣嘉義地方法院檢察署檢察官
　　被　　　告　甲○○
右列被告因公共危險等案件，經檢察官提起公訴（九十年度偵字第七三九一號），本
院判決如左：
    主  文
甲○○因過失傷害人，處有期徒刑貳月，如易科罰金，以佰元折算壹日；又駕駛動
力交通工具肇事，致人受傷而逃逸，處有期徒刑陸月，如易科罰金，以佰元折算壹
日；應執行有期徒刑柒月，如易科罰金，以佰元折算壹日。
    事  實
一、甲○○於民國九十年十月二十二日下午一時五十八分許，駕駛車號ＵＱ─四一五
    九號自小客車，沿嘉柳公路由柳林鄉往水上鄉方向行駛（由北向南），途經嘉義
    縣水上鄉○○村○○路二四八號前，明知駕駛人應注意車前狀況，並隨時採取必
    要之安全措施，而依當時天氣晴、柏油路面乾燥、視距良好無障礙物等情狀，亦
    無不能注意之情事，竟疏於注意，於綠燈起步後即貿然通過，適有乙○○酒後騎
    乘車號ＹＫＦ─七三八號重型機車（公共危險部分另經本院以九十年度交簡字第
    四六號判處拘役五十日），搭載其妻林家慧，沿水上鄉○○路由南向北行駛，亦
    疏未注意行經號誌交岔口，左轉車應讓直行車先行，因欲左轉進入中華路，即搶
    先先行跨越中正路雙黃線逆向行駛於中正路南下車道，至中正路二四八號前，為
    甲○○所駕駛上開車輛撞及，致乙○○受有右側脛骨、腓骨、右側第五趾骨骨折
    等傷害。詎甲○○於駕駛動力交通工具肇事，致人受傷後，竟不為必要之救護措
    施，猶駕車逃逸，經林佳慧報警後始尋線查獲。
二、案經乙○○訴由嘉義縣警察局水上分局報請臺灣嘉義地方法院檢察署檢察官偵查
    起訴。
    理  由
一、訊據被告甲○○對其於前揭時、地駕車與告訴人乙○○發生車禍之事實固坦承不
    諱，惟矢口否認有肇事逃逸之行為，辯稱：事發後，伊有看到證人林家慧站起來
    ，乙○○坐在地上，伊以為沒事，所以才離去，並不是故意要肇事逃逸的云云。
    惟查：
（一）右揭事實，業據告訴人指訴綦詳，並經告訴人之妻林家慧於警訊及偵查中證述
      詳實，且有道路交通事故調查報告表一紙、現場照片七張在卷可稽（警卷第八
      頁、第十二至第十五頁）；而告訴人因本件車禍受有右側脛骨、腓骨、右側第
      五趾骨骨折等傷害，亦有其提出之財團法人天主教聖馬爾定醫院診斷證明書一
      張為憑（警卷第十一頁）。按交通號誌係指揮交通之一種手段，綠燈號誌僅表
      示駕駛人可前進行駛，而駕駛汽車起步前、中仍須注意車前狀況，並隨時採取
      必要之安全措施，並非見綠燈號誌即可不注意車前狀況，任意行駛，被告以伊
      係綠燈直行置辯，應無足採。又按汽車行駛時，駕駛人應注意車前狀況，並隨
      時採取必要之安全措施，道路交通安全規則第九十四條第三項定有明文，被告
      駕車自應注意上述規定。而當時天候晴、柏油路面乾燥、視距良好無障礙物等
      情狀，有前開道路交通事故調查報告表可考，並無不能注意之情事，被告應注
      意且能注意，竟疏未注意告訴人之機車已跨越雙黃線逆向行駛於中正路二四八
      號前，仍與其發生擦撞，自難認其已盡應注意之能事，被告應有過失，雖告訴
      人於酒後騎乘機車，行經號誌交岔路口，左轉時未直行車先行，亦有過失，且
      為肇事之主因，仍無卸被告過失之責。本件車禍經囑託臺灣省車輛行車事故覆
      議鑑定委員會鑑定結果，亦同此見解，有該會九十一年六月二十四日府覆議字
      第九一０七九五號函所附覆議意見書可參。再告訴人因本件車禍受有傷害，已
      如前述，被告之過失行為與告訴人之傷害結果間顯具有相當因果關係，本件事
      證明確，其過失傷害之犯行，堪予認定。
（二）又被告於明知肇事，未下車查看即行駛離現場等情，業據被告供認在卷，其雖
      辯稱林佳慧沒事云云，然其既自承其看到告訴人坐在地上，衡諸常情，當停車
      了解告訴人是否受傷，則被告並未停車查看，即駕車離去，顯有逃逸之意甚明
      ，其所辯無非事後避重就輕，推諉卸責之詞，不足採信。本件事證明確，被告
      肇事逃逸罪嫌亦足認定。
二、核被告所為，係犯刑法第二百八十四條第一項前段過失傷害罪、同法第一百八十
    五條之四駕駛動力交通工具肇事致人受傷而逃逸之罪。被告所犯上開二罪間，犯
    意各別，行為不同，應分論併罰。爰審酌被告並無前科，素行良好，其雖為本件
    車禍之肇事次因，惟犯後否認犯行，且未與告訴人達成民事和解，賠償損害等一
    切情狀，分別量處如主文所示之刑，並均諭知易科罰金之折算標準及定其應執行
    刑，以資懲儆。
據上論斷，應依刑事訴訟法第二百九十九條第一項前段，刑法第二百八十四條第一項
、第一百八十五條之四、第四十一條第一項前段、第二項，第五十一條第五款，罰金
罰鍰提高標準條例第二條，判決如主文。
本案經檢察官陳昭廷到庭執行職務。
中      華      民      國    九十一    年      八      月      九      日
                                      臺灣嘉義地方法院刑事第二庭
                                          法  官  羅  秀  緞
右正本證明與原本無異。
如不服本判決，應於判決送達後十日內向本院提出上訴狀( 應附繕本 )。
中      華      民      國    九十一    年      八      月      九      日
                                          書記官  呂  權  芳
附錄法條：
刑法第二百八十四條第一項前段
因過失傷害人者，處六月以下有期徒刑、拘役或五百元以下罰金。
刑法第一百八十五條之四
駕駛動力交通工具肇事，致人死傷而逃逸者，處六月以上五年以下有期徒刑。
